【裁判字號】    90,易,234
【裁判日期】    900816
【裁判案由】    傷害
【裁判全文】
臺灣臺東地方法院刑事判決                            九十年度易字第二三四號
    公  訴  人  臺灣臺東地方法院檢察署檢察官
    被      告  甲○○
右列被告因傷害案件，經檢察官提起公訴（九十年度偵字第一一三九號），本院判決
如左：
    主  文
甲○○傷害人之身體，處拘役貳拾日，如易科罰金，以參佰元折算壹日。
    事  實
一、甲○○於民國（下同）九十年一月二十日晚間十時許，在臺東縣東河鄉北源村十
    鄰清溪十六之一號之國鴻釣魚場內飲酒，適乙○○亦於該處飲酒、唱歌，惟因其
    聲音過大，引起甲○○不悅，遂徒手毆打乙○○之頭部，隨即二人扭打在地，致
    乙○○受有頭部外傷併顏面擦傷（一Ｘ一公分）及左胸挫傷等傷害。
二、案經乙○○訴由臺東縣警察局成功分局報請臺灣臺東地方法院檢察署檢察官偵查
    起訴。
    理  由
一、訊據被告甲○○矢口否認傷害犯行，辯稱：「我是請他到外面，他就拉我的衣服
    ，還扯破，用左手打我，我才推他」、「他因酒醉重心不穩，所以跌倒．．」云
    云。經查：被告甲○○毆打告訴人乙○○頭部後，二人復扭打在地等情，業據告
    訴人迭於警訊及本院審理時證述甚詳，又證人丁○○亦結證稱：「我原本在臺東
    縣東河鄉北源村十鄰清溪十六之一號國鴻釣魚場工作，九十年元月二十日當天因
    為休假，所以我下午二時許，就到釣魚場烤魚娛樂，下午十時左右，我看見甲○
    ○與姜勝二人打在一起，我就趕快把他們二人拉開，叫他們不要再打了。」（參
    警訊卷第六頁反面、本院卷第二十三頁），且乙○○因此確受有頭部外傷併顏面
    擦傷（一Ｘ一公分）及左胸挫傷等傷害，亦有馬偕紀念醫院台東分院九十年一月
    二十二日之診斷證明書附卷可稽，是被告所辯顯為卸責之詞，不足採信。本件罪
    證明確，其犯行堪以認定。
二、核被告所為，係犯刑法第二百七十七條第一項之傷害罪。爰審酌被告之素行、犯
    罪之動機、目的、手段、告訴人所受傷害之程度，被告迄今仍未與告訴人達成民
    事上和解等一切情狀，量處如主文所示之刑，
據上論斷，應依刑事訴訟法第二百九十九條第一項前段，刑法第二百七十七條第一項
、第四十一條第一項前段，罰金罰鍰提高標準條例第一條前段、第二條，判決如主文
。
本案經檢察官丙○○到庭執行職務。
中    華    民    國        九十      年      八      月      十六      日
                                臺灣臺東地方法院刑事庭
                                    法  官  廖  建  彥
右正本證明與原本無異。
如不服本判決，應於送達後十日內，向本院提出上訴狀（須附繕本）。
「切勿逕送上級法院」
                                    書記官  陳  美  鄉
中    華    民    國        九十      年      八      月      十六      日
附記：
中華民國刑法第二百七十七條第一項：
傷害人之身體或健康者，處三年以下有期徒刑、拘役或一千元以下罰金。


司法院資訊處製作；財團法人民間司法改革基金會備份。
